最高法院刑事判決　　　　　　九十六年度台上字第四九九五號
上　訴　人　甲○○
上列上訴人因違反槍砲彈藥刀械管制條例等罪案件，不服台灣高
等法院中華民國九十六年六月二十二日第二審判決（九十六年度
上訴字第一七五六號，起訴案號：台灣桃園地方法院檢察署九十
四年度偵字第二一八五０號），提起上訴，本院判決如下：
    主  文
上訴駁回。
    理  由
一關於違反槍砲彈藥刀械管制條例及損壞公務員職務上掌管之物
品部分
按刑事訴訟法第三百七十七條規定，上訴於第三審法院，非以判
決違背法令為理由，不得為之。是提起第三審上訴，應以原判決
違背法令為理由，係屬法定要件。如果上訴理由狀並未依據卷內
訴訟資料，具體指摘原判決不適用何種法則或如何適用不當，或
所指摘原判決違法情事，顯與法律規定得為第三審上訴理由之違
法情形，不相適合時，均應認其上訴為違背法律上之程式，予以
駁回。本件上訴人甲○○就違反槍砲彈藥刀械管制條例及損壞公
務員職務上掌管之物品部分上訴意旨略稱：(一)上訴人坦承有非法
持有槍枝情事，然本案槍枝係於民國九十三年四、五月間，在陳
正和處，一次收受多支槍枝，此與上訴人前案非法持有槍枝行為
有連續犯關係，原審竟漏未予查明。原判決有查證未盡及理由不
備之違法。(二)上訴人倘有以所駕駛之ＩＷ－六二六五號自用小客
車衝撞警察之巡邏車之行為，則該肇事地點之巷道僅有一輛汽車
再加上大約五十公分之寬度，而二車於該巷道相衝撞，必均有嚴
重損壞，何以僅有巡邏車有受損情事，而上訴人之自用小客車前
後皆無碰撞痕跡？又警員郭明雄、林正青二人之證詞亦不相符合
。原審認定上訴人故意駕駛小客車衝撞損壞巡邏車部分，同有查
證未盡及理由不備之違法等語。
惟查原判決認定上訴人有原判決事實欄所載之違反槍砲彈藥刀械
管制條例及妨害公務、傷害人之身體等犯行，因而維持第一審分
別依想像競合犯規定，從一重論處上訴人未經許可，持有可發射
子彈具有殺傷力之改造玩具手槍，及損壞公務員職務上掌管之物
品二項併合處罰之罪刑，駁回該部分上訴人在第二審之上訴，就
認定上訴人未經許可持有可發射子彈，具有殺傷力之改造手槍、
未經許可持有具有殺傷力之子彈，及認定上訴人損壞公務員職務
上掌管之物品部分，已詳予明所依憑認定之證據及理由。復說
明：(一)上訴人前於九十四年八月二十七日向陳正和收受之改造槍
、彈（原審九十五年度上訴字第八七四號），與本案犯罪時間，
相距二年餘。又上訴人於九十三年間受「小蔣」之託，而寄藏之
子彈（原審九十四年度上訴字第三八二二號），其犯罪態樣，與
本案之單純持有不一。又上訴人前於九十二年四月七日被警察查
獲持有具有殺傷力之改造槍枝一支、子彈七顆之行為（原審九十
三年度上訴字第二三０號），係受友人何文政之託而寄藏該槍枝
、子彈；上訴人前於九十二年八月二十二日被警察查獲持有具有
殺傷力之改造手槍一支、子彈八顆之行為（原審九十四年度上訴
字第二八四四號），係用以妨害吳佳慧自由，且該槍枝、子彈與
本案槍枝、子彈並非同一。上訴人本案即於九十二年四、五月間
某日非法持有，具有殺傷力之槍枝、子彈行為，係為供自己防身
所用，此亦經上訴人於法院審理中供認不諱，並有原審法院九十
三年度上訴字第二三０號判決、九十五年度上訴字第八七四號、
九十四年度上訴字第二八四四號、九十四年度上訴字第三八二二
號判決可稽。足認上訴人本案非法持有之槍枝、子彈之行為，與
上訴人之前非法持有、寄藏槍枝、子彈行為，犯意各別，不能認
有修正前刑法連續犯裁判上一罪之關係。(二)上訴人有原判決事實
欄所載之駕駛ＩＷ－六二六五號自用小客車於肇事巷道，故意衝
撞警員所駕駛之警方巡邏車，致巡邏車右前保險桿等處損壞之事
實，業據上訴人於第一審供認不諱，核與警員郭明雄、林正青於
法院審理中證述情節相符，並有該巡邏車受衝撞損壞之照片附卷
可稽，犯行洵堪認定，上訴人於第二審改口辯稱：伊無駕駛自用
小客車衝撞巡邏車等語，與事實不符，委無足採等理由甚詳。核
原判決就上訴人違反槍砲彈藥刀械管制條例及損壞公務員職務上
掌管之物品部分所為論斷，尚無不合。難於遽指有查證未盡及理
由不備等違誤。上訴人就該部分之上訴指摘，係徒憑己見，就原
審採證認事職權之適法行使，及原判決已論斷說明之事項，重複
為事實之爭辯，任指原判決有上訴意旨指摘之違誤，核與法律所
規定得為第三審上訴理由之違法情形不相適合。該部分上訴違背
法律上之程式，應予駁回。
又查關於刑法第一百三十五條第一項之妨害公務罪及刑法第二百
七十七條第一項之傷害罪，其法定最重本刑均為三年以下有期徒
刑，依刑事訴訟法第三百七十六條第一款規定，係屬於不得上訴
於第三審法院之輕罪案件。上訴人就上揭重罪（損壞公務員職務
上掌管之物品罪）部分之上訴，既經本院認為不合法，應從程序
上予以駁回。則經原審法院認與上揭重罪有想像競合犯關係之上
述輕罪（妨害公務、傷害）部分，亦無從併為實體審理，該部分
上訴應併認為不合法，予以駁回。
二收受贓物罪部分
按刑事訴訟法第三百七十六條所列各罪之案件，經第二審判決者
，不得上訴於第三審法院，法有明文。本件關於上訴人收受贓物
案件，原審係依刑法第三百四十九條第一項論處罪刑，核屬刑事
訴訟法第三百七十六條第一款之案件。依首開說明，既經第二審
判決，自不得上訴於第三審法院，上訴人竟復提起上訴，顯為法
所不許。應併予駁回。
據上論結，應依刑事訴訟法第三百九十五條前段，判決如主文。
中　　華　　民　　國　九十六　年　　九　　月　 二十 　日
                      最高法院刑事第八庭
                          審判長法官  陳　正　庸
                                法官  賴　忠　星
                                法官  林　開　任
                                法官  宋　　　祺
                                法官  陳　晴　教
      本件正本證明與原本無異
                                      書  記  官
中　　華　　民　　國　九十六　年　　九　　月　二十八　日
                                                      Ｅ
